臺灣橋頭地方法院刑事附帶民事訴訟判決　
111年度附民字第168號
反訴原告    黃國隆
            蔡昇廷

共      同
訴訟代理人  林宏政律師（法扶律師）                      
反訴被告    曾高明
上列反訴被告因傷害案件（110年度訴字第124號）對反訴原告提
起請求損害賠償之附帶民事訴訟（110年度附民字第81號），再
經反訴原告提起反訴請求損害賠償，本院判決如下：
    主  文
反訴原告之訴及假執行之聲請均駁回。
    事  實
一、反訴原告主張：反訴被告於民國109年4月29日17時許，在高
    雄市○○區○○路000巷00號前，因同巷23號旁土地停放車輛問
    題，與反訴原告黃國隆發生口角，反訴被告即徒手拉扯黃國
    隆胸口衣領，雙方進而發生拉扯，反訴原告蔡昇廷及訴外人
    劉正男見狀上前徒手架住反訴被告脖子及手臂，拉扯過程中
    反訴被告以口咬蔡昇廷左手腕，致黃國隆受有外力造成右手
    腕處擦傷之傷害，蔡昇廷則受有左手腕處被咬傷之傷害。黃
    國隆因此受有醫療費及證明書費新臺幣（下同）350元、精
    神慰撫金200,000元，共200,350元之損害；蔡昇廷則受有醫
    療費及證明書費400元、精神慰撫金200,000元，共200,400
    元之損害，爰依民法第184條第1項前段、第193條第1項及第
    195條第1項規定提起本件訴訟。聲明：（一）反訴被告應給
    付黃國隆200,350元，及自反訴起訴狀繕本送達翌日起至清
    償日止按週年利率5%計算之利息。（二）反訴被告應給付蔡
    昇廷200,400元，及自反訴起訴狀繕本送達翌日起至清償日
    止按週年利率5%計算之利息。（三）願供擔保請准宣告假執
    行。
二、反訴被告未提出書狀作任何聲明或陳述。
    理  由
一、因犯罪而受損害之人，於刑事訴訟程序得附帶提起民事訴訟
    ，對於被告及依民法負賠償責任之人，請求回復其損害；附
    帶民事訴訟除本編有特別規定外，準用關於刑事訴訟之規定
    。但經移送或發回、發交於民事庭後，應適用民事訴訟法；
    民事訴訟法關於左列事項之規定，於附帶民事訴訟準用之：
    一、當事人能力及訴訟能力。二、共同訴訟。三、訴訟參加
    。四、訴訟代理人及輔佐人。五、訴訟程序之停止。六、當
    事人本人之到場。七、和解。八、本於捨棄之判決。九、訴
    及上訴或抗告之撤回。十、假扣押、假處分及假執行，刑事
    訴訟法第487條第1項、第490條、第491條分別定有明文。是
    刑事附帶民事訴訟程序既係供因犯罪而受有損害之人，於刑
    事訴訟程序對被告請求回復損害之制度，且制度設計上亦無
    準用民事訴訟法關於反訴之規定，故刑事案件被告自不得於
    前開程序中提起反訴。查反訴原告2人於反訴被告對其等提
    起刑事附帶民事訴訟後，再就該訴對於反訴被告提起本件反
    訴，依前揭說明，於法自有未合，應予駁回。又反訴原告之
    訴既經駁回，其所為假執行之聲請亦失所附麗，併予駁回之
    。
二、本件反訴原告提起刑事附帶民事訴訟，無庸繳納裁判費，且
    於本院審理期間，未衍生其他訴訟必要費用，並無訴訟費用
    負擔問題，附予敘明。
三、依刑事訴訟法第502條第1項，判決如主文。
中　　華　　民　　國　　111 　年　　4 　　月　　21　　日
                  刑事第六庭    審判長法  官  陳明呈
                                      法  官  黃英彥
　　　　　　　　　　　　　　　　　　　法　官  方佳蓮
以上正本證明與原本無異。
如不服本判決應於收受判決後20日內向本院提出上訴書狀，並應
敘述具體理由。其未敘述上訴理由者，應於上訴期間屆滿後20 
日內向本院補提理由書（均須按他造當事人之人數附繕本）「切
勿逕送上級法院」。
中　　華　　民　　國　　111 　年　　4 　　月　　21　　日
                                      書記官  史萱萱